---
title: "Média-Variância"
output: 
  flexdashboard::flex_dashboard:
    orientation: rows
    vertical_layout: fill
    theme:
      bootswatch: sandstone
      version: 5
runtime: shiny
---

```{r setup, include=FALSE}
library(flexdashboard)
library(shiny)

source("Functions/efficient_frontier.R")
source("Functions/plot_efficient_frontier.R")
source("Functions/optimum_portfolio.R")
```

Painel de Inputs {.sidebar data-width=300}
=======================================================================

```{r}
shiny::sliderInput(
  inputId = "risk_aversion", 
  label   = "Risk Aversion", 
  min     = 0.1, 
  max     = 500, 
  value   = 10,
  step    = 1
)

shiny::sliderInput(
  inputId = "w_min", 
  label   = "Short-Selling (em %)", 
  min     = -1, 
  max     = 0, 
  value   = 0,
  step    = 0.1
)
shiny::hr()
```

Esse app constrói uma fronteira eficiente com base no famoso `EuStockMarkets` dataset, que acompanha a instação do `R`. 

Ao usuário é permitido escolher o nível de aversão à risco (parâmetro $\lambda$ da função de utilidade quadrática) e o percentual de _short-selling_ da carteira. 

A fronteira é construída assumindo que o portfolio é _full-investment_, ou seja, os recursos permanecem investidos $100\%$ do tempo.

O ponto de ótimo que leva em conta as preferências do investidor é relativamente insensível a pequenas mudanças em $\lambda$. 

Aversão à Risco vs. Ponto de Ótimo
=======================================================================

```{r}
x <- diff(log(EuStockMarkets))

ef_ <- shiny::reactive({
  efficient_frontier(
    num_portf = 100, 
    sigma     = cov(x), 
    mu        = colMeans(x), 
    .wmin     = as.numeric(input$w_min), 
    .wmax     = 1
  )
})

ra_numeric <- shiny::reactive({
  as.numeric(input$risk_aversion)
})

opt_ <- shiny::reactive({
  optimum_portfolio(
    sigma = cov(x), 
    mu    = colMeans(x), 
    .wmin = as.numeric(input$w_min), 
    .wmax = 1, 
    .lambda = as.numeric(input$risk_aversion)
  ) 
})

p_ <- shiny::reactive({
  plot_efficient_frontier(ef_(), opt_())
})
```

Row {data-height=200}
--------------------------------------------------------------------------------

```{r}
box_col <- viridisLite::cividis(n = 4, begin = 0.5)
```


### Alocação no DAX
 
```{r}
flexdashboard::renderValueBox({
  flexdashboard::valueBox(
    value = paste(round(opt_()$weights[[1]] * 100, 2), "%"), color = box_col[[1]]) 
})
```

### Alocação no SMI

```{r}
flexdashboard::renderValueBox({
 flexdashboard::valueBox(
   value = paste(round(opt_()$weights[[2]] * 100, 2), "%"), color = box_col[[2]])
})
```

### Alocação no CAC

```{r}
flexdashboard::renderValueBox({
 flexdashboard::valueBox(
   value = paste(round(opt_()$weights[[3]] * 100, 2), "%"), color = box_col[[3]])
})
```

### Alocação no FTSE

```{r}
flexdashboard::renderValueBox({
 flexdashboard::valueBox(
   value = paste(round(opt_()$weights[[4]] * 100, 2), "%"), color = box_col[[4]]) 
})
```

Row {data-height=800}
--------------------------------------------------------------------------------

### Fronteira Eficiente

```{r}
plotly::renderPlotly({
  plotly::ggplotly(p_()) |>
    plotly::layout(showlegend = FALSE)
})
```
